【裁判字號】    97,易,276
【裁判日期】    970930
【裁判案由】    竊盜
【裁判全文】
臺灣雲林地方法院刑事判決               97年度易字第276號
公  訴  人  臺灣雲林地方法院檢察署檢察官
被      告  丙○○○
            乙○○
上二人共同
指定辯護人  本院公設辯護人  庚○○
上列被告因竊盜案件，經檢察官提起公訴（96年度偵字第5373號
），被告就被訴事實為有罪之陳述，經合議庭裁定由法官一人獨
任進行簡式審判程序，判決如下：
    主      文
丙○○○結夥三人以上攜帶兇器踰越門扇竊盜，處有期徒刑陸月
，如易科罰金，以新臺幣壹仟元折算壹日，扣案之鐵撬及鐵剪各
壹支，均沒收之。
乙○○結夥三人以上攜帶兇器踰越門扇竊盜，處有期徒刑陸月，
如易科罰金，以新臺幣壹仟元折算壹日，扣案之鐵撬及鐵剪各壹
支，均沒收之。
    事實及理由
一、犯罪事實：
    丙○○○、乙○○母女2 人於民國96年10月16日上午某時，
    在丁○○（本院通緝中）之雲林縣西螺鎮市○街23巷3 號住
    處內，受丁○○之邀約，3 人遂共同基於意圖為自己不法所
    有之犯意聯絡，由丁○○於該日上午，先行攜帶客觀上足以
    對人之生命、身體造成危險，可作為兇器使用之鐵剪及鐵撬
    各1 支，翻越雲林縣西螺鎮安定里大農倉倉庫門外之鐵門，
    進入該倉庫中，丙○○○、乙○○再與丁○○之姐陸勤英（
    檢察官未起訴）3 人於同日上午10時許，一同踰越上開倉庫
    之鐵門進入倉庫內後，分由丙○○○持鐵剪至倉庫2 樓、乙○○持鐵撬至該倉庫1 樓，與丁○○、陸勤英一同竊取前述
    倉庫內電線、拉線架及輸送軸等物，得手後，再將上開竊得
    之物品裝於現場拾得之手提袋及飼料袋內。嗣經附近民眾發
    現報警而當場查獲丙○○○、乙○○及丁○○，並扣得PVC
    電線（總長共計1,300 公尺）、拉線架8 支、輸送軸1 支、
    鐵剪1 支及鐵撬1 支等物，陸勤英則趁隙逃逸。
二、認定犯罪事實所憑之證據及理由：
(一)、本案被告丙○○○、乙○○所犯刑法第321 條第1 項第2 、
    3 、4 款之罪，均係死刑、無期徒刑、最輕本刑為3 年以上
    有期徒刑以外之罪，其於審理中就前揭被訴事實為有罪之陳
    述，經審判長告知簡式審判程式之旨，並聽取其與公訴人之
    意見後，本院合議庭裁定由受命法官獨任進行簡式審判程式
    ，是本件之證據調查，依刑事訴訟法第273 條之2 規定，不
    受同法第159 條第1 項、第161 條之2 、第161 條之3 、第
    163 條之1 及第164 條至第170 條規定之限制，合先敘明。
(二)、上開犯罪事實，業經被告2 人於本院審理時坦承不諱，復經
    證人即雲林縣西螺鎮公所財政課科員己○○、報案民眾戊○○於警詢及檢察官面前證述甚詳，並有贓物認領保管單1 份
    、查獲員警甲○○職務報告1 紙、現場照片8 張在卷可稽，
    另有鐵剪及鐵撬各1 支扣案可佐，被告2 人之自白，核於上
    揭證據資料相符，應可採信。至於被告2 人初於警詢及檢察
    官面前供稱係被告2 人先行進入上開倉庫後，丁○○始進入
    云云，已與被告2 人於本院審理時之供述不符，參酌被告2
    人於本院審判時對於犯案細節遂一供述，丁○○經本院多次
    傳喚均未到庭，而現仍通緝中等情，顯見本案應該丁○○所
    策畫、主謀，因此懼於接受審判而逃亡在外，是被告2 人於
    偵查中所供等情，應屬與丁○○勾串後之供詞，尚難採信。
    本案事證明確，被告2 人犯行堪以認定，應予依法論科。
三、論罪科刑之理由：
(一)、扣案之鐵撬1 支，柄的部分長70公分，撬的部分長9 公分，
    整支均為鐵製，質地堅硬；又扣案鐵剪1 支，長32公分，前
    端有刀刃，可供剪斷物品之用，柄的部分覆蓋有塑膠皮，整
    支為鐵製，質地堅硬，均可供擊傷人之身體之用，客觀上足
    以對人之生命、身體、安全構成威脅，足認皆為兇器。又被
    告2 人與丁○○、陸勤英結夥3 人以上犯本案，並均踰越前
    述倉庫外之鐵門進入，是核被告2 人所為，係犯刑法第321
    條第1 項第2 款、第3 款、第4 款之結夥三人以上攜帶兇器
    踰越門扇之加重竊盜罪。
(二)、被告2 人與丁○○、陸勤英有犯意聯絡、行為分擔，均為共
    同正犯。
(三)、爰審酌被告乙○○前於96年間，因幫助恐嚇案件，經本院判
    處有期徒刑4 月，經減為有期徒刑2 月，於97年2 月27日執
    行完畢，有臺灣高等法院被告前案紀錄表在卷可稽，雖於本
    案不構成累犯，但可見其素行不良；被告2 人夥同丁○○、
    陸勤英行竊，顯見欠缺對於他人財產權之尊重，無自食其力
    之觀念，然而，本案所竊之物，已均經領回，有贓物認領保
    管單1 份在卷可稽，被害人之損失不大，己○○於本院審理
    時也表明不願追究之意，又被告2 人學歷不高，智識甚淺，
    且家庭狀況不佳，本較易受人蠱惑而誤入歧途，被告2 人亦
    因本案羈押已近4 月，受有教訓，又被告2 人於本院審理時
    也坦承犯行，尚有悔意等一切情狀，各量處如主文所示之刑
    ，並均諭知易科罰金之折算標準。
(四)、扣案之鐵撬及鐵剪各1 支為同案共同正犯丁○○所有，攜至
    現場供竊取之用等情，為被告2 人於本院審理時供述甚詳，
    應依刑法第38條第1 項第2 款，依共同連帶責任之原則，分
    別於被告2 人主文項下宣告沒收。至於扣案PVC 電線（總長
    共計1,300 公尺）、拉線架8 支、輸送軸1 支為被害人所有
    之物並經領回，有贓物認領保管單1 份，自不另為沒收之諭
    知，附此敘明。
四、應適用之法律：
    應依刑事訴訟法第273 條之1 第1 項、第299 條第1 項前段
    ，刑法第28條、第321 條第2 款、第3 款、第4 款、第41條
    第1 項前段、第38條第1 項第2 款，判決如主文。
本案經檢察官吳淑娟到庭執行職務。
中    華    民    國    97    年    9     月    30    日
                  刑事第五庭  法  官  藍家偉
以上正本證明與原本無異。
如不服本判決，應於判決收受後10日內，向本院提出上訴狀（須
附繕本）。
                              書記官  王雪招
中    華    民    國    97    年    9     月    30    日
附錄本案論罪科刑法條全文：
刑法第321 條：
犯竊盜罪而有左列情形之一者，處6 月以上、5 年以下有期徒刑
：
一、於夜間侵入住宅或有人居住之建築物、船艦或隱匿其內而犯
    之者。
二、毀越門扇、牆垣或其他安全設備而犯之者。
三、攜帶兇器而犯之者。
四、結夥三人以上而犯之者。
五、乘火災、水災或其他災害之際而犯之者。
六、在車站或埠頭而犯之者。
前項之未遂犯罰之。


司法院資訊處製作；財團法人民間司法改革基金會備份。
